

SPADACINI Sandra

Développeur PHP Symfony

Passionnée par l'innovation et les solutions efficaces, spécialisée dans le traitement des données. Expérience actuelle axée sur la simplification des tâches comptables à l'aide de Power Query et Access. Motivée à acquérir de nouvelles compétences pour faciliter les processus avec Symfony et apporter des solutions modernes et performantes.

Âge

32

Adresse

26 Rue Marius Mathon 69220 Belleville en Beujolais Tél

06 64 54 39 04

E-mail

spadacinisandra@gmail.com

Langage

Anglais

Permis

B + Véhicule

Compétences

Développement

Autonomie

Proactive

Rigueur

Créativité

Curiosité

Empathie

Expériences Professionnelles

Enedis GRDF Villefranche sur Saône 2021-2023

Chargée d'affaires Expertise

Création et maintenance des outils informatiques Etablissement de tableaux de bords

Enedis GRDF Villefranche sur Saône 2017-2021

Chargée d'affaires Production

Comptabilité, gestion et analyse des immobilisations

Enedis GRDF

Tulle 2014-2017

Technicienne Comptable

Gestion de la fiscalité directe locale

Intérêts

Sport

Création de contenu

Education

Baccalauréat S SVT

Lycée Dauphiné

Romans-sur-Isère

2008-2009

DUT GEA

IUT 2

Grenoble

2010-2011